【裁判字號】    90,上易,1630
【裁判日期】    900913
【裁判案由】    毒品危害防制條例
【裁判全文】
臺灣高等法院臺中分院刑事判決                    九十年度上易字第一六三號
    上  訴  人  臺灣彰化地方法院檢察署檢察官
    被      告  甲○○
                        （現在臺灣雲林戒治所執行中）
                        身分證.
右上訴人因被告毒品危害防制條例案件，不服臺灣彰化地方法院九十年度易字第七六
一號，中華民國九十年六月二十六日第一審判決（起訴案號：臺灣彰化地方法院檢察
署九十年度毒偵字第七六七號），提起上訴，及移送併案審理（九十年度毒偵字第二
五七九七號），本院判決如左：
      主  文
原判決撤銷。
甲○○連續施用第二級毒品，處有期徒刑陸月，如易科罰金，以佰元折算壹日。
      事  實
一、甲○○前因施用毒品案件，先後二次經觀察、勒戒後，均認無繼續施用毒品之傾
    向，由臺灣彰化地方法院檢察署檢察官各於民國八十九年三月八日、八十九年十
    月三十一日，以八十九年度毒偵字第一二五五號、八十九年度毒偵字第三八五四
    號不起訴處分確定。詎其仍不知悔改，復基於概括犯意，先於八十九年十二月六
    日十六時回溯七十二小時內之某時，在其彰化縣田中鎮○○里○○路一七八號住
    處附近，以內置甲基安非他命而燒烤錫箔紙吸食其煙之方式施用第二級毒品甲基
    安非他命一次，經彰化縣警察局田中分局於八十九年十二月六日對其定期採尿送
    驗而查獲。又於九十年四月十五日前三日內之某日，以同一方法，在同右鎮○○
    路附近田野，施用甲基安非他命一次，經警於同年月十五日採尿送驗而查悉。
二、案經彰化縣警察局田中分局先後報請臺灣彰化地方法院檢察署檢察官偵查起訴及
    移送併案審理。
      理  由
一、訊據被告甲○○對於右揭犯罪事實均坦承不諱，且被告二次經警採尿送驗結果，
    均呈安非他命及甲基安非他命陽性反應，亦有長昕生活事業股份有限公司新東分
    公司濫用藥物尿液檢驗報告二紙附卷可稽。而被告前因施用毒品案件，先後二次
    經觀察、勒戒後，均認無繼續施用毒品之傾向，由臺灣彰化地方法院檢察署檢察
    官分別以八十九年度毒偵字第一二五五號、八十九年度毒偵字第三八五四號不起
    訴處分確定，有該不起訴處分書及臺灣高等法院被告全國前案紀錄表在卷可按，
    其於五年內三犯毒品危害防制條例第十條之罪，事證明確，被告犯行堪以認定。
二、核被告所為，係犯毒品危害防制條例第十條第二項之施用第二級毒品罪。被告持
    有毒品之低度行為，為施用毒品之高度行為所吸收，不另論罪。其先後二次施用
    毒品犯行，時間緊接，觸犯同一罪，顯係基於概括犯意為之，應依連續犯論以一
    罪，並加重其刑。被告於九十年四月十五前三日內之某時施用第二級毒品犯行，
    雖未據起訴，然此部分與前開已起訴且經認定有罪部分，有連續犯裁判上罪之關
    係，為起訴效力所及，本院自得併予審究。原審法院認被告罪證明確，而予論科
    ，固屬有據，惟原判決未及審酌被告於九十年四月十五日前三日某時之施用毒品
    犯行，認定事實及適用法律，自有違誤，檢察官上訴意旨執此指摘原判決不當，
    即有理由，應由本院將原判決撤銷改判。爰審酌被告為高職畢業，經二次觀察勒
    戒，仍不知悔悟，因心情不好而施用毒品之犯罪動機，及其犯罪情節非重，施用
    毒品戕害身心並衍生諸多社會問題並其犯後態度良好等一切情狀，量處如主文第
    二項所示之刑，並諭知易科罰金之折算標準，以示懲儆。
據上論斷，應依刑事訴訟法第三百六十九條第一項前段、第三百六十四條、第二百九
十九條第一項前段，毒品危害防制條例第十條第二項，刑法第十一條前段、第五十六
條、第四十一條第一項前段，罰金罰鍰提高標準條例第二條，判決如主文。
本案經檢察官乙○○到庭執行職務。
中      華      民      國      九十      年      九      月    十三    日
                                臺灣高等法院臺中分院刑事第六庭
                                      審判長法  官  李  文  雄
                                            法  官  陳  嘉  雄
                                            法  官  邱  顯  祥
右正本證明與原本無異。
不得上訴。
                                            書記官  陳  桂  芬
中       華       民       國   九  十    年     九      月    十三     日
                                                                        Ｋ


司法院資訊處製作；財團法人民間司法改革基金會備份。
